臺灣桃園地方法院刑事判決　　　　　　　　　　　　　九十三年度易緝字第三六號
　　公　訴　人　臺灣桃園地方法院檢察署檢察官
　　被　　　告　丙○○
右列被告因竊盜案件，經檢察官提起公訴（九十二年度偵字第八三三一號），本院判
決如左：
    主  文
丙○○共同毀越安全設備竊盜未遂，累犯，處有期徒刑柒月。
    事  實
一、丙○○前曾於民國九十年間因連續竊盜罪件，經台灣新竹地方法院於九十年九月
    十四日以九十年度易字第二三八號判決判處有期徒刑五月，於同年十月八日確定
    ，嗣於同年十二月三日易科罰金完畢以已執行論，詎仍不知悛悔。
二、丙○○因於戒治處所實施強制戒治而認識甲○○（另案判刑確定），二人於九十
    一年六月十七日上午相約駕駛甲○○借得之廂型車（車牌號碼不詳）在桃園縣中
    壢市、平鎮市市區閒逛，嗣於同日下午一時十五分許駕車行經桃園縣平鎮市○○
    路○段二六九巷十五號乙○○住處附近時，因二人均缺錢花用，甲○○即提議侵
    入該房屋行竊，二人即共同基於意圖為自己不法所有之犯意聯絡，先由甲○○駕
    駛該廂型車停置於上開房屋（共有三層樓）旁，推由丙○○爬上該廂型車車頂，
    再攀爬至二樓陽台上，除將活動紗門卸下外，並以不詳物品（無證據證明為兇器
    ）破壞具隔絕、防閑功能且屬安全設備之二樓陽台落地窗門鎖後，侵入乙○○住
    處二樓（侵入住宅部分未經告訴及起訴），隨即至一樓開門讓甫停車完畢之甲○○一同進入屋內。丙○○、甲○○分工至一、二樓著手翻找財物之際，因乙○○
    在三樓聽到聲響而下樓查看，丙○○、甲○○二人見形跡敗露，始倉皇離去而未
    得手。嗣因警方依據現場採集之指紋查悉二人涉案，始循線查獲到案。
三、案經乙○○訴由桃園縣警察局平鎮分局報告台灣桃園地方法院檢察署檢察官偵查
    起訴。
    理  由
一、訊據被告丙○○固坦承於右揭時、地，先攀爬廂型車車頂至二樓陽台後，再打開
    陽台之落地窗進入屋內，並至一樓打開大門讓甲○○入內，以及屋內手電筒、元
    本山海苔罐上之指紋均為其所遺留等情，惟矢口否認有與甲○○共同行竊之犯罪
    事實，辯稱：因甲○○稱該址為其住家，且因其忘記帶鑰匙，本身身材又較胖，
    故央請伊以上述方法進入屋內，伊信以為真，並不知道該址為被害人乙○○之住
    處，且未竊取任何物品云云。
二、經查，本件確係被告丙○○與共犯甲○○二人於開車閒逛，而行經被害人乙○○
    住處時，因二人均缺錢花用，遂由甲○○提議進入該房屋行竊，被告並表示同意
    ，遂由甲○○將該廂型車停置於房屋旁，並推由丙○○爬上該廂型車車頂，再攀
    爬至二樓陽台上，進入屋內，再至一樓開啟大門讓甲○○一同入屋搜尋財物等情
    ，業據證人即共同行竊之共犯甲○○迭次供陳不諱（見偵查卷第七頁、本院九十
    三年四月二十九日審理筆錄第九頁、第十頁、本院另案九十二年度易字第二０八
    號卷第一二七頁、第一二八頁），與被告前揭所辯已有未合。復稽之被告係將二
    樓陽台落地窗之活動紗門卸下，並毀壞該落地窗附掛之門鎖始進入屋內，且於屋
    內隨處翻找物品而留下多處指紋乙節，亦據被害人乙○○證述綦詳（見偵查卷第
    四頁），另警方於案發現場採得之指紋，經送請內政部警政署刑事警察局進行指
    紋鑑定，經比對後與被告丙○○、甲○○指紋相符，此有該局刑紋字第０九一０
    二六五七九三號鑑驗書一份、被告丙○○及甲○○指紋卡片各一紙、桃園縣警察
    局平鎮分局刑案現場勘查紀錄表一份及現場照片四張等附卷可參（見偵查卷第十
    一頁至第二十二頁），核其上述入屋過程不僅拆卸紗窗、毀壞落地窗鎖，且肆意
    翻找物品等行為，與一般未帶鑰匙返家，多請鎖匠開門或聯絡家人處理之方式大
    相逕庭，且與進入友人家作客之應對之道迥然不同，反是闖空門竊賊之一慣行徑
    。是被告所辯明顯不符常情，其空言否認，所辯顯係卸責之詞，不足採信，應以
    共犯甲○○之供述為可採，本件事證明確，被告犯行堪予認定。
三、至於被害人乙○○雖指稱伊於當日有失竊手機一支等語，然共犯甲○○堅決否認
    有竊取任何屋內物品，同時證稱：伊與被告丙○○一同上車離開時，亦未看到其
    手上、車上有竊得之行動電話等語（見本院九十三年四月二十九日審理筆錄第十
    頁）。本院經查，依據被害人乙○○前於本院另案調查時到庭陳稱：失竊手機係
    置放於住處一樓抽屜，而伊係在二樓發現竊賊，他們手上均未拿東西等語（見本
    院九十二年度易字第二０八號九十二年四月二十五日訊問筆錄），再佐以被告二
    人係於入屋內不久隨即遭正在屋內三樓之被害人發現，隨即倉皇逃逸，是證人甲○○所稱渠與被告二人並未竊得任何財物等語，核與常情尚無違誤，難謂不可採
    信。此外復查無積極證據足資認定被告丙○○二人確已竊得財物，則依據「罪證
    有疑，利於被告」之證據法則，尚難僅憑被害人乙○○之單一指述遽認被告丙○○二人已竊得財物，而達本案竊盜犯行之既遂。又本院就此部分既為被告並未竊
    得贓物之有利認定，即無再行傳訊被害人乙○○之必要，附此敘明。
四、按刑法第三百二十一條第一項第二款規定將「門扇」、「牆垣」、「其他安全設
    備」並列，則所謂「門扇」專指門戶而言，應屬狹義─指分隔住宅或建築物內外
    之間之出入口大門而言。而所謂「其他安全設備」，指門扇牆垣以外，依通常觀
    念足認防盜之一切設備而言。如電網、門鎖、以及窗戶等是。至於已進入大門室
    內之住宅或建築物內部諸門，不論是房間門、廚房門、通往陽台之落地鋁製玻璃
    門，則應認為係「其他安全設備」。被告以不詳物品（無證據證明為兇器）破壞
    具隔絕、防閑功能且屬安全設備之二樓陽台落地窗門鎖後，打開落地窗踰越進入
    行竊，已使該落地窗之安全設備失其防閑之效用，自屬毀損、踰越安全設備，核
    被告所為係犯刑法第三百二十一條第二項、第一項第二款之毀越安全設備竊盜未
    遂罪。被告與甲○○二人間就上開犯行有犯意聯絡及行為分擔，均為共同正犯。
    又查被告有事實欄所載之犯罪科刑執行情形，有台灣高等法院被告全國前案紀錄
    表案、台灣桃園地方法院檢察署刑案資料查註紀錄表分別在卷可稽，其於五年內
    再犯本件有期徒刑以上之罪，為累犯，應依刑法第四十七條規定加重其刑。至被
    告甲○○與丙○○進入桃園縣平鎮市○○路○段二六九巷十五號乙○○住處內，
    已開始翻找、物色值錢物品，自已達著手行竊程度，然於未得手之際即遭被害人
    乙○○發現，致生外界障礙，而欠缺構成要件之完全實現，屬未遂犯，應依刑法
    第二十六條前段之規定，減輕其刑。並先加後減之。爰審酌被告丙○○前有多次
    麻藥、竊盜前科，再於九十年間因連續竊盜案件，經台灣新竹地方法院判處有期
    徒刑五月，嗣於同年十二月三日易科罰金執行完畢，詎仍不知悛悔，素行不佳；
    又正值年輕力壯，不思正途營生而企圖以竊盜之不勞而獲行為謀生之犯罪動機；
    本案行竊之犯罪手段係以侵入住宅之方式為之，嚴重危害社會治安，且犯罪後於
    共犯坦認犯行之情形下仍力卸其責，並要求共犯甲○○為其脫罪，惡性重大而未
    見悔意，惟兼衡之犯罪所生之損害尚輕等一切情狀，量處如主文所示之刑。至於
    被告用以損壞落地窗門鎖之不詳物品，因被告否認且未扣案，既無證據證明確為
    兇器，亦難認定為被告所有之物，與刑法第三十八條第三項「屬於被告所有」之
    沒收要件有間，不在得以沒收之列，併予敘明。
據上論斷，應依刑事訴訟法第二百九十九條第一項前段，刑法第二十八條、第三百二
十一條第一項第二款、第二項、第四十七條、第二十六條前段，判決如主文。
本案經檢察官張尹敏到庭執行職務。
中      華      民國    九十三    年      五      月     十三     日
                                 臺灣桃園地方法院刑事第六庭
                                     審判長法  官  林孟宜
                                           法  官  何俏美
                                           法  官  陳永來
右正本證明與原本無異。
如不服本判決，應於判決送達後十日內向本院提出上訴狀( 應附繕本 )，上訴於
臺灣高等法院。
                                          書記官  洪明媚
中      華      民      國    九十三    年      五      月     十四     日
附錄：本案論罪科刑法條全文
中華民國刑法第三百二十一條
犯竊盜罪而有左列情形之一者，處六月以上、五年以下有期徒刑：
一  於夜間侵入住宅或有人居住之建築物、船艦或隱匿其內而犯之者。
二  毀越門扇、牆垣或其他安全設備而犯之者。
三  攜帶兇器而犯之者。
四  結夥三人以上而犯之者。
五  乘火災、水災或其他災害之際而犯之者。
六  在車站或埠頭而犯之者。
前項之未遂犯罰之。
